臺灣高等法院高雄分院刑事裁定
111年度聲再字第55號
再審聲請人  
即受判決人  王秋閔



上列聲請人因違反毒品危害防制條例案件，對於本院110年度原
上訴字第11號、110年度上訴字第371號，中華民國110年9月14日
第二審確定判決（原審案號：臺灣屏東地方法院109年度原訴字
第19號、109年度訴字第392號；起訴案號：臺灣屏東地方檢察署
109年度偵字第3888號、109年度偵字第4260號、109年度偵字第4
426號），聲請再審，本院裁定如下：
    主  文
再審及停止執行之聲請均駁回。
    理  由
一、聲請意旨略以：㈠販賣毒品予洪崑彰部分（即原確定判決附
    表一編號13部分）。再審聲請人即受判決人（下稱聲請人）
    王秋閔未曾到過屏東縣萬丹鄉萬丹公園，且通訊監察譯文是
    民國108年10月5日中午之對話，並無同年月2、3日有關買賣
    之證據。證人洪崑彰已明確證稱係受警察引誘而指認聲請人
    ，原確定判決亦未調閱現場監視錄影光碟。㈡販賣毒品予林
    春守部分（即原確定判決附表一編號16部分）。聲請人於警
    詢及偵查中之自白非出於自願。且證人林春守證稱與聲請人
    並不相識，與他交易之人是戴全罩式安全帽及口罩，依一般
    經驗法則，根本不可能看清長相。另證人林春守亦證稱係受
    警察引誘而指認聲請人。㈢販賣毒品予廖春禮部分（即原確
    定判決附表一編號24部分）。證人黃良淵給我2包海洛因，
    其中1包是證人黃良淵叫我拿給證人廖君禮，我不知道那是
    買賣或請證人廖君禮施用，其中1包是我跟證人黃良淵買的
    。又證人黃良淵第1次證稱：有等語；第2次證稱：有，但拿
    不多等語；第3次證稱：沒有等語，檢察官以利誘之方式訊
    問證人黃良淵。㈣販賣毒品予陳昊平部分（即原確定判決附
    表一編號25、26部分）。證人陳昊平於審判中證稱其於109
    年1月份因車禍傷及腦部，開刀治療後，所有記憶均已受損
    ，且警詢係由警方引導下所作成。其中附表一編號25部分，
    聲請人係與證人陳昊平合資購買毒品，如沒聲請人出資新臺
    幣（下同）300元，證人陳昊名哪有1,000元購買。口頭雖說
    1人1半，但係由證人陳昊平分予聲請人，在無任何證據證明
    之下，僅憑單方說詞就推論聲請人有獲取利益，有違公平正
    義。其中附表一編號26部分，聲請人根本沒有與證人陳昊平
    見面，該時間點聲請人不可能出現在萬丹國中，希望能調取
    現場監視錄影光碟。㈤109年6月10日或7月10日，證人龔政瑋
    曾親耳聽聞黃良淵向屏東地院公設辯護人表示：無論如何，
    要拖聲請人下水等語。請求傳訊證人龔政瑋，證明黃良淵與
    聲請人有很深之仇恨，挾怨報復。另聲請傳訊同案被告陳俊
    男，以釐清本案。其中除證人龔政瑋部分，係依刑事訴訟法
    第420條第1項第3款規定，聲請再審外；其餘均依同法第420
    條第1項第6款規定，聲請再審等語。
二、有罪之判決確定後，有刑事訴訟法第420 條第1項第3款「受
    有罪判決之人，已證明其係被誣告者」之情形，為受判決人
    之利益，固得聲請再審。惟依同條第2 項規定，上開情形之
    證明，以經判決確定，或其刑事訴訟不能開始或續行非因證
    據不足者為限。又刑事訴訟法第420 條第1項第6款規定：有
    罪判決確定後，因發現新事實或新證據，單獨或與先前之證
    據綜合判斷，足認受有罪判決之人應受無罪、免訴、免刑或
    輕於原判決所認罪名之判決者，為受判決人之利益，得聲請
    再審。同條第 3項規定：「第1項第6款之新事實或新證據，
    指判決確定前已存在或成立而未及調查斟酌，及判決確定後
    始存在或成立之事實、證據」。準此，依此原因聲請再審者
    ，應提出具體之新事實或新證據，由法院單獨或綜合案內其
    他有利與不利之全部卷證，予以判斷，而非徒就卷內業已存
    在之資料，對於法院取捨證據之職權行使加以指摘；如提出
    或主張之新事實、新證據，單獨或與先前之證據綜合判斷，
    倘無法產生合理懷疑，不足以動搖原確定判決所認定之事實
    者，即無准予再審之餘地（最高法院110年度台抗字第 2026
     號刑事裁定參照）。
三、刑事訴訟法第429條之3第1項規定：聲請再審得同時釋明其
    事由聲請調查證據，法院認有必要者，應為調查。係鑑於無
    論以何種事由聲請再審，皆需證據證明確有聲請人主張之再
    審事由，如該證據無法院協助，一般私人甚難取得相關證據
    以聲請再審，為填補聲請人於證據取得能力上之不足而設。
    從而，法院依該項規定應為調查者，係指依該證據之內容，
    形式上觀察無顯然之瑕疵，可認為符合聲請再審之事由，惟
    若無法院協助，一般私人甚難取得者而言。倘從形式上觀之
    ，已難認符合所聲請再審之事由，縱屬一般人甚難取得之證
    據，亦非該條項所規定應為調查之證據（最高法院110年度
    台抗字第1656號裁定參照）。　
四、聲請人因違反毒品危害防制條例案件，經本院以110年度原
    上訴字第11號、110年度上訴字第371號判決撤銷原審判決，
    改判販賣第一級毒品罪（5罪），各處有期徒刑16年（4罪）
    、16年2月，應執行有期徒刑18年6月，上訴後，經最高法院
    以111年度台上字第613號、111年度台上字第619號判決駁回
    上訴而確定（下稱原確定判決）。
五、關於聲請人於警詢、偵查中之自白任意性部分：
　　聲請人於109年3月31日、同年4月16日製作警詢筆錄時，經
    警方詢問：「是否在你自由意志（意識）下所為之陳述」等
    語後，均回答「是」等語；於警方詢問：「警方有無對你以
    強暴、脅迫、利誘、疲勞詢問或其他不正之方式取供」、「
    警方在詢問過程中，有無對你刑求逼供，或以不正方式取供
    」等語後，均回答：「沒有」等語（詳偵2571卷第200頁；
    他2054卷二第308頁）。另聲請人於109年3月31日接受檢察
    官偵訊時，經檢察官訊問：「今日警詢是否實在」等語後，
    聲請人回稱：「實在」等語；經檢察官訊問：「你於警詢時
    所作的筆錄是否均看過才簽名、照你的意思記載？有無遭到
    強暴、脅迫或其他不正方式詢問？或強迫你簽名？」等語後
    ，聲請人回答：「有，沒有，沒有」等語（詳偵2571卷第21
    3 頁）。又經聲請人及其一審辯護人自行檢閱聲請人警詢錄
    音光碟後，聲請人及其辯護人均於一審準備程序中陳稱：錄
    音、錄影光碟聽完後，沒有感受到聲請人被強迫等語（詳一
    審原訴19號卷一第259 頁）。由於依現存證據資料，並無證
    據證明警方於製作警詢筆錄之前或製作過程中，曾對聲請人
    施以不正訊問，並進而影響之後聲請人於檢察官偵查中之陳
    述。因此，聲請人主張其警詢、偵查中之自白，不具任意性
    ，尚無法為其有利之認定。
六、關於證人洪崑彰、林春守、廖君禮、陳昊平於警詢、偵查中
    之證述部分：　
　　證人洪崑彰於109年3月10日、證人廖君禮於108年6月24日、
    證人林春守於109年3月27日、證人陳昊平於109年3月12日製
    作警詢筆錄時，經警方分別詢問：「是否在你自由意志（意
    識）下所為之陳述」等語後，均回答「是」等語；於警方分
    別詢問：「警方有無對你以強暴、脅迫、利誘、疲勞詢問或
    其他不正之方式取供」、「警方在詢問過程中，有無對你刑
    求逼供，或以不正方式取供」、「警方有無對你以暴力、脅
    迫或其他不正方式取供」等語後，均回答：「沒有」等語（
    詳他1918卷二第278頁；偵2571卷第166頁；他2054卷一第17
    頁、第290頁）。另證人洪崑彰於109年3月10日接受檢察官
    偵訊時，經檢察官訊問：「你於警詢時所作的筆錄是否均看
    過才簽名、照你的意思記載？有無遭到強暴、脅迫或其他不
    正方式詢問？或強迫你簽名？」等語後，證人洪崑彰回答：
    「是，沒有，沒有」等語（詳他1918卷二第313頁）。由於
    依現存證據資料，並無證據證明警方於製作警詢筆錄之前或
    製作過程中，曾對證人洪崑彰、林春守、廖君禮、陳昊平等
    人施以不正訊問，並進而影響之後證人洪崑彰、林春守、陳
    昊平等人於檢察官偵查中之證述。因此，聲請人以部分證人
    曾於審判中翻異前詞為由，主張證人洪崑彰、林春守、廖君
    禮、陳昊平於警詢或偵查中之證述，係遭引誘或誘導下所為
    之證述，亦無法為其有利之認定。
七、本件依現存證據資料，並無證據證明警方於製作警詢筆錄之
    前或製作過程中，曾對聲請人、證人洪崑彰、林春守、廖君
    禮、陳昊平等人施以不正訊問，並進而影響之後聲請人、證
    人洪崑彰、林春守、陳昊平等人於檢察官偵查中之陳述，業
    如前述。又聲請人各次販賣毒品之時間係在108年間，案發
    迄今已滿2 年，本件各交易毒品現場裝設之路口監視器錄影
    內容，均已逾保存期限而不存在。本院審酌：
　㈠販賣毒品予洪崑彰部分（即原確定判決附表一編號13部分）
    。雖證人黃良淵、洪崑彰於108年10月5日之通訊監察譯文（
    詳他1918卷二第180頁），僅能明證明證人黃良淵、洪崑彰
    曾於108年10月5日間聯絡對話。但原確定判決係依聲請人於
    警詢、偵查中之自白，並參酌證人黃良淵、洪崑彰於檢察官
    偵查中之證述，於說明證人洪崑彰於審判中翻異前詞不可採
    之理由後，認聲請人確有此部分之犯行。聲請人此部分之再
    審理由，尚不足以動搖原確定判決所認定之事實。
　㈡販賣毒品予林春守部分（即原確定判決附表一編號16部分）
    。雖證人林春守證稱與其交易毒品之人，係戴全罩式安全帽
    及口罩。惟原確定判決係依聲請人於警詢、偵查中之陳述，
    並參酌證人黃良淵、洪崑彰於檢察官偵查或審判中之證述，
    及通訊監察譯文，認證人林春守指認聲請人係交易毒品之人
    ，應可採信，進而認為聲請人確有此部分之犯行。聲請人此
    部分之再審理由，尚不足以動搖原確定判決所認定之事實。
　㈢販賣毒品予廖君禮部分（即原確定判決附表一編號24部分）
    。原確定判決係依聲請人於警詢、偵查中之陳述，並參酌證
    人黃良淵、廖君禮於警詢、檢察官偵查或審判中之證述，認
    為證人廖君禮向證人黃良淵購買毒品後，聲請人依證人黃良
    淵之指示，將毒品交付證人廖君禮，並獲得施用毒品之對價
    ，顯基於意圖營利，參與販毒構成要件行為之交付毒品行為
    ，聲請人應有此部分之犯行，聲請人並非另向證人黃良淵購
    買毒品。再者，證人黃良淵係於審判中證陳：我拿東西給聲
    請人；拿1包還是2包，我忘記了；拿1小包給聲請人是謝禮
    ，謝謝他介紹給我；請聲請人施用毒品部分，聲請人在廁所
    沒有拿500元我等語（詳原審原訴19卷第98頁、第99頁）。
    並無聲請人再審理由所述之證人黃良淵回答情形，亦難認證
    人黃良淵此部分之證述，係受到檢察官之利誘。聲請人此部
    分之再審理由，尚不足以動搖原確定判決所認定之事實。
　㈣販賣毒品予陳昊平部分（即原確定判決附表一編號25、26部
    分）。
　⑴附表一編號25部分：
　　原確定判決係依聲請人於警詢、偵查中之陳述，並參酌證人
    黃良淵、陳昊平於警詢、檢察官偵查或審判中之證述，及通
    訊監察譯文，認為證人陳昊平因無處購毒，將款項700 元交
    付聲請人，委由聲請人向外購毒，嗣聲請人另行出資300 元
    ，合計以1,000元單獨向證人黃良淵購得海洛因1包。聲請人
    購得毒品後，再與證人陳昊天五五平分。聲請人應係為自己
    之計算，意圖營利而販毒予證人陳昊天，並從中獲取差額之
    海洛因。原確定判決並非毫無證據證明聲請人確有營利之意
    圖。聲請人此部分之再審理由，尚不足以動搖原確定判決所
    認定之事實。
　⑵附表一編號26部分：
　　原確定判決係參酌證人陳昊平於檢察官偵查中之證述，及通
    訊監察譯文，認為聲請人確有此部分之犯行。再者，觀之前
    開通訊監察譯文（詳偵2571卷第165頁），證人陳昊平與聲
    請人聯絡，表示其提早到達後，聲請人係回稱：我就在騎機
    車了等語。如聲請人不願與證人陳昊平見面，理應直接回絕
    證人陳昊平，不至於多此一舉，欲騎乘機車前往彼此約定地
    點。聲請人此部分之再審理由，尚不足以動搖原確定判決所
    認定之事實。
八、關於證人龔政瑋部分，聲請人雖依刑事訴訟法第420 條第1
    項第3款「受有罪判決之人，已證明其係被誣告者」規定，
    聲請再審。惟聲請人並未依同條第2 項規定，提出經判決確
    定，或其刑事訴訟不能開始或續行非因證據不足之相關證明
    。聲請人此部分之再審聲請，應不合法。　　
九、綜上所述，聲請人提出本件再審之理由，並聲請調查證據，
    其中前開七部分，經單獨觀察、或與先前之證據綜合判斷後
    ，並無法產生合理懷疑，不足以動搖原確定判決所認定之事
    實，而可使聲請人受無罪之判決，自與刑事訴訟法第420條
    第1項第6 款所定聲請再審之要件不符。此部分聲請再審，
    為無理由，應予駁回。其中前開八部分，則不合法，應予駁
    回。
十、又聲請人同時聲請停止刑罰之執行部分，因聲請再審並無停
    止刑罰執行之效力，且本件聲請再審部分既經駁回，其停止
    執行之聲請部分亦應併予駁回。 　
據上論結，應依刑事訴訟法第433條、第434條第1項，裁定如主
文。
中　　華　　民　　國　　111 　年　　6 　　月　　10　　日
                    刑事第三庭  審判長法  官  吳進寶
                                      法  官  徐美麗
                                      法  官  方百正
以上正本證明與原本無異。
如不服本裁定應於送達後10日內向本院提出抗告狀。
中　　華　　民　　國　　111 　年　　6 　　月　　10　　日
                                      書記官  呂姿儀